【裁判字號】    89,訴,1451
【裁判日期】    890721
【裁判案由】    清償借款
【裁判全文】
臺灣高雄地方法院民事判決  八十九年度訴字第一四五一號
    原      告  華僑商業銀行股份有限公司前鎮分行
                              .
    法定代理人  乙○○      住.
    訴訟代理人  丙○○      住.
    送達代收人  丙○○      住.
    被      告  甲○○      籍.
                            現.
    訴訟代理人  林碧蓮      住.
右當事人間請求給付借款事件，本院判決如左：
    主    文
被告應給付原告新台幣捌拾玖萬貳仟壹佰伍拾元，及自民國八十九年二月六日起至
清償日止，按年息百分八．九計算之利息，並自民國八十九年三月六日起至清償日止
，逾期在六個月以內者，按上開利率百分之十，逾期超過六個月者，按上開利率百分
之二十計算之違約金。
訴訟費用由被告負擔。
    事    實
甲、原告方面：
一、聲明：求為判決如主文所示。
二、陳述略稱：被告甲○○於民國八十八年二月六日向原告借款新台幣（下同）壹佰
    萬元，約定自八十八年二月六日起至九十五年二月六日止，分八四期按月平均攤
    還本息，如未按期給付，即喪失期限利益，全部債務視為到期，利息原按年息百
    分之七．七計算，嗣後則按原告牌告基本放款利率調加碼百分之○．三五計算（
    嗣八十九年一月六日原告之基本放款利率調整為年息百分之八．五三，再加碼百
    分之○．三五後，為年息百分之八．九計算利息）。又如逾期清償，在六個月以
    內者，按上開利率百分之十，超過六個月者，按上開利率百分之二十計付違約金
    。詎被告本息繳至八百九十年二十月五日即未按期攤還，尚欠如主文所示之本金
    、利息及違約金迄未清償，屢向被告催討，均置之不理，爰依消費借貸之法律關
    係提起本件訴訟，請求被告連帶給付所欠之本息及違約金。
三、證據：提出借據、授信約定書、付款明細帳卡、授信撥貸登錄單、利率變動表各
    一件為證。
乙、被告方面：
一、聲明：請求判決駁回原告之訴，訴訟費用由原告負擔。
二、陳述略稱：同意清償，惟房子現出租予別人。
    理    由
一、本件原告主張：被告甲○○於八十八年二月六日向原告借款壹佰萬元，約定自八
    十八年二月六日起至九十五年二月六日止，分八四期按月平均攤還本息，如未按
    期給付，即喪失期限利益，全部債務視為到期，利息原按年息百分之七．七計算
    ，嗣後則按原告牌告基本放款利率調加碼百分之○．三五計算（嗣八十九年一月
    六日原告之基本放款利率調整為年息百分之八．五三，再加碼百分之○．三五後
    ，為年息百分之八．九計算利息）。又如逾期清償，在六個月以內者，按上開利
    率百分之十，超過六個月者，按上開利率百分之二十計付違約金。詎被告本息繳
    至八百九十年二十月五日即未按期攤還，尚欠如主文所示之本金、利息及違約金
    迄未清償之事實，已據其提出借據、授信約定書、付款明細帳卡、授信撥貸登錄
    單、利率變動表各為證，復為被告所不爭執，自堪信原告之主張為真實。
二、按稱消費借貸者，謂當事人約定，一方移轉金錢或其他代替物之所有權於他方，
    而他方以種類品質、數量相同之物返還之契約（八十八年四月二十一日修正而於
    八十九年五月五日施行之修正民法債編就民法第四百七十四條雖有修正，惟依八
    十八年四月二十一日修正而於八十九年五月五日施行之修正民法債編施行法第一
    條後段規定，本件是在債編修正施行前發生之債，且該施行法亦無溯及既往之特
    別規定，故不適用修正施行後之民法第四百七十四條之規定）。借用人應於約定
    期限內，返還與借用物種類、品質、數量相同之物。遲延之債務，以支付金錢為
    標的者，債權人得請求依法定利率計算之遲延利息。但約定利率較高者，仍從其
    約定利率。當事人得約定債務人不履行債務債務時，應支付違約金。民法第四百
    七十四條、第四百七十八條、第二百三十三條第一項、第二百五十條第一項分別
    定有明文。
三、本件被告與原告訂立消費借貸契約，係消費借貸契約之借款人，茲被告尚欠原告
    如主文所示之本金、利息及違約金未清償之事實，已如前述。從而原告依消費借
    貸之法律關係，請求被告給付原告如主文所示之本金、利息及違約金，即屬正當
    ，應予准許。
四、據上結論，本件原告之訴為有理由，依民事訴訟法第七十八條，判決如主文。
中      華      民      國    八十九    年      七      月    二十一    日
                              臺灣高雄地方法院民事第六庭
~B審判長法官  吳進寶
~B法      官  楊智守
~B法      官  曾吉雄
右為正本係照原本作成。
如對本判決上訴，須於判決送達後廿日內向本院提出上訴狀。
中      華      民      國    八十九    年      七      月    二十一    日
~B法院書記官  林國龍


司法院資訊處製作；財團法人民間司法改革基金會備份。
